【裁判字號】    99,訴,178
【裁判日期】    990331
【裁判案由】    違反毒品危害防制條例
【裁判全文】
臺灣屏東地方法院刑事判決               99年度訴字第178號
公  訴  人  臺灣屏東地方法院檢察署檢察官
被      告  甲○○
上列被告因違反毒品危害防制條例案件，經檢察官提起公訴（98
年度毒偵字第2103號），本院適用簡式審判程序，判決如下：
    主  文
甲○○施用第一級毒品，累犯，處有期徒刑壹年。
    事  實
一、甲○○前於民國89年間，因施用毒品犯行，經本院以89年度
    毒聲字第837 號裁定送觀察勒戒，於89年8 月7 日執行完畢
    釋放；又於前揭觀察勒戒執行完畢釋放後5 年內之91年間，
    再犯施用毒品案件，經本院以91年度毒聲字第1225號裁定送
    觀察勒戒，因有繼續施用傾向，經檢察官聲請強制戒治，並
    提起公訴，起訴部分經本院以91年度訴字第882 號判決判處
    有期徒刑6 月確定。又因違反毒品危害防制條例案件，先後
    經本院以92年度簡字第405 號判決、93年度訴字第91號判決
    ，分別判處有期徒刑6 月、1 年6 月；上開3 罪接續執行，
    於94年6 月21日縮短刑期假釋出監，假釋經撤銷後，經本院
    以96年度聲減字第1206號裁定，就上開各罪分別減為有期徒
    刑3 月、3 月、9 月，應執行之殘刑為有期徒刑1 年3 月；
    另因違反毒品危害防制條例案件，經本院以96年度訴緝字第
    8 號判決判處有期徒1 年2 月；又因偽造文書案件，經本院
    以96年度簡字第785 號判決判處有期徒刑4 月確定；該有期
    徒刑1 年2 月、4 月，經本院以96年度聲減字第1829號裁定
    各減為有期徒刑7 月、2 月，並定其應執行有期徒刑8 月，
    與前揭殘刑1 年3 月接續執行，於97年3 月7 日縮短刑期執
    行完畢。詎猶基於施用第一級毒品海洛因之犯意，於98年10
    月31日晚上6 時30分許，在屏東縣東港鎮○○路75之49號山
    隆加油站化妝室內，以將海洛因置於注射針筒摻水稀釋後注
    射之方式，施用海洛因1 次。嗣於翌日上午9 時20分許，在
    屏東縣東港鎮船頭公墓，因涉嫌竊盜，為警以現行犯逮捕，
    於未經偵查機關發覺前，主動坦承上開施用第一級毒品海洛
    因犯行，並同意採集尿液送驗，因而查獲。
二、案經屏東縣警察局屏東分局報告臺灣屏東地方法院檢察署檢
    察官偵查起訴。
    理  由
一、本件被告甲○○所犯為死刑、無期徒刑、最輕本刑為3 年以
    上有期徒刑以外之罪，其於準備程序中就被訴事實為有罪之
    陳述，經告知簡式審判程序之旨，並聽取當事人之意見後，
    本院認為適宜獨任進行簡式審判程序，而裁定進行簡式程序
    審理，合先敘明。
二、上開犯罪事實，業據被告甲○○於本院審理時坦承不諱（參
    本院卷第28頁背面），且被告為警查獲後所採集之尿液，經
    台灣檢驗科技股份有限公司檢驗結果，呈嗎啡陽性反應，有
    該公司濫用藥物尿液檢驗報告附卷足憑（見警卷第7 頁），
    足認被告自白與事實相符，本件事證明確，其犯行堪予認定
    。
三、按修正毒品危害防制條例就施用毒品者，只於「初犯」及「
    5 年後再犯」等2 種情形，有其追訴條件之限制，即須於初
    犯經觀察、勒戒或強制戒治釋放後，5 年內均無施用毒品之
    行為，始能認其前所實施之觀察、勒戒或強制戒治已足遮斷
    毒癮，而得於5 年後再犯時，再予適用初犯之規定，重行觀
    察、勒戒等程序。倘5 年內已經再犯，被依法追訴處罰，縱
    其第3 次（或第3 次以上）施用毒品之時間在初犯釋放5 年
    以後，即與「5 年後再犯」之情形有別，且因已於「5 年內
    再犯」，顯見其再犯率甚高，原實施觀察、勒戒或強制戒治
    ，已無法收其實效，而無5 年戒斷期之存在，自無再經觀察
    、勒戒及強制戒治之必要，應由檢察官逕行起訴（最高法院
    95年度台非字第59號、第65號判決意旨參照）。經查，被告
    前因施用毒品犯行，經本院以89年度毒聲字第837 號裁定送
    觀察勒戒，於89年8 月7 日執行完畢釋放；又於前揭觀察勒
    戒執行完畢釋放後5 年內之91年間，再犯施用毒品案件，經
    本院以91年度毒聲字第1225號裁定送觀察勒戒，因有繼續施
    用傾向，經檢察官聲請強制戒治，並提起公訴，起訴部分經
    本院以91年度訴字第882 號判決判處有期徒刑6 月確定之事
    實，有臺灣高等法院被告前案紀錄表在卷可參，揆諸上開判
    決意旨，本件訴追條件自無欠缺，依法應追訴處罰。
四、核被告所為，係犯毒品危害防制條例第10條第1 項之施用第
    一級毒品罪。被告持有海洛因之低度行為，應為施用之高度
    行為所吸收，不另論罪。被告有事實欄所載前科及執行紀錄
    ，有臺灣高等法院被告前案紀錄表在卷可證，其受有期徒刑
    執行完畢後，5 年以內故意再犯本件有期徒刑以上之罪，為
    累犯，應依法加重其刑。又被告於98年11月1 日上午9 時20
    分許，在屏東縣東港鎮船頭公墓，因涉嫌竊盜，為警以現行
    犯逮捕，於未經偵查機關發覺前，主動坦承上開施用第一級
    毒品海洛因犯行，並同意採集尿液送驗，而願接受裁判，有
    屏東縣警察局東港分局東港派出所查獲施用毒品案件報告表
    、偵查報告附卷可證（見警卷第2 、14頁頁），堪認符合自
    首要件，經斟酌被告自首有利於犯罪之偵查、追訴，且可見
    其勇於面對刑責，爰依刑法第62條前段規定，減輕其刑，並
    依法先加後減之。爰審酌被告施用毒品，足以戕害其身心，
    前因施用毒品，經觀察勒戒、強制戒治及判處罪刑確定，又
    為本件施用毒品犯行，顯見自制力不佳，非予適當之刑罰不
    足以戒絕犯行；惟考量其犯後坦承犯行，態度良好，又施用
    毒品行為於本質上係屬自我戕害行為，反社會性之程度應屬
    較低等一切情狀，量處如主文所示之刑。
據上論斷，應依刑事訴訟法第273 條之1 第1 項、第299 條第1
項前段，毒品危害防制條例第10條第1 項，刑法第11條前段、第
47條第1項、第62條前段，判決如主文。
本案經檢察官潘國威到庭執行職務。
中    華    民    國    99    年    3     月    31    日
                  刑事第三庭    法  官  戴韻玲
以上正本證明與原本無異。
如不服本判決應於收受判決後10日內向本院提出上訴書狀，並應
敘述具體理由；其未敘述上訴理由者，應於上訴期間屆滿後20日
內向本院補提理由書（均須按他造當事人之人數附繕本）「切勿
逕送上級法院」。
中    華    民    國    99    年    3     月    31    日
                                書記官  張語恬
附錄法條：
毒品危害防制條例第10條
施用第一級毒品者，處 6 月以上 5 年以下有期徒刑。
施用第二級毒品者，處 3 年以下有期徒刑。

司法院資訊處製作；財團法人民間司法改革基金會備份。
